【裁判字號】    99,重訴,15
【裁判日期】    990408
【裁判案由】    給付租金等
【裁判全文】
臺灣臺南地方法院民事判決              99年度重訴字第15號
原      告  臺南市政府
法定代理人  甲○○
訴訟代理人  湯光民律師
被      告  乙○○○
訴訟代理人  丙○○
上列當事人間請求給付租金等事件，經本院於民國99年3月25日
言詞辯論終結，判決如下：
    主      文
被告應給付原告新臺幣捌萬捌仟柒佰玖拾陸元，及自民國99年2
月12日起至清償日止，按週年利率百分之5計算之利息。
原告其餘之訴駁回。
訴訟費用由被告負擔10分之8，其餘由原告負擔。
    事實及理由
一、原告起訴主張略以：
（一）先位請求部分：
    1.原告於民國82年間，為開闢臺南市○○路地○街商場，乃
      拆除海安路預定道路用地上之攤販，經攤商陳情要求原告
      提供土地供渠等自行籌資興建臨時攤販集中商場繼續營業
      ，原告遂提供向前臺灣省政府教育廳代管之坐落臺南市○
      ○區○○段46地號土地（即文中45號土地，以下簡稱：系
      爭土地），出租予攤商興建「海安路臨時綜合商場」（以
      下簡稱系爭商場）。租金數額之計算係按前臺灣省政府所
      規定租金計算方式核收，惟查民國93年後之租金數額計算
      係依93年10月25日教育部之『部授教中（總）字第093059
      3136號』函第五點說明：自93年起，同意使用補償金之計
      算方式如下：實際使用面積：同意扣除公共使用走道及
      廣場、停車場及花台；每位攤商須繳使用補償金面積＝
      實際使用面積×各攤位使用面積÷總攤位面積。每位攤
      商須繳使用補償金面積×當期公告地價×年息利率5%。此
      有海安路面積計算徵收金額報告可據； 另自96年度1月起
      開始，土地申報地價由每平方公尺9,800元降為4,000元，
      故依此調整96年度以後租金（使用補償金）金額。租賃期
      間至海安路地下街興建完成或系爭土地欲興建學校之日止
      。租金繳納方式，則由原告開單，並由攤商於每年1月、7
      月分二期持向原告繳納，即1月係繳交前年度7月至12月份
      租金，7月係繳交當年度1至6月份租金， 被告為系爭商場
      之攤商之一， 向原告承租系爭土地使用系爭商場內410號
      攤位，被告目前積欠原告93年1月1日至97年12月31日之租
      金迄未繳納，依上述被告每年應負擔之使用補償金為93年
      至95年下半年度為每年27,269元；96年上半年度後降低為
      每年11,130元。
    2.又原告於82年間，因開闢海安路地下街，徵收拆除道路預
      定地上之攤商，經攤商委由訴外人黃石紅代表全體攤商以
      書面陳情要求提供土地供渠等自費興建商場，經攤商陳情
      結果，當時之市長施治明遂批示提供系爭土地供攤商自費
      興建商場，此有原告82年7月15日『八二南市工土字第932
      58號函』可證，依該函之記載，並無隻字片語提及係「無
      償」提供攤商使用，且該函亦載：「……如有未盡事宜，
      顯依市府函文辦理，絕無異議……」；後來全體攤商才依
      據原告上開函文於系爭土地上興建系爭商場。於興建完成
      後，更由黃石紅以系爭商場代表人身分，向原告申請核發
      臨時使用執照，由上可知，系爭商場之攤商於向原告陳情
      取得系爭土地興建系爭商場之過程中，均委由黃石紅向原
      告協調，黃石紅自屬有權代理全體攤商，否則全體攤商如
      何能根據原告行文予黃石紅之函件於系爭土地上興建商場
      ，並依據記載黃石紅為代表人之臨時使用執照辦理送水、
      送電以營業？再者，系爭商場於83年12月25日開幕營業，
      在此之前即由黃石紅於83年8月3日代表全體攤商出具切結
      書予原告，並承諾願繳交所使用系爭土地之租金，亦即兩
      造確曾有租賃關係之意思表示合致，是黃石紅確係有權代
      理全體攤商一節，亦有原告83年8月9日『南市工土字第25
      948號函』記載系爭商場代表人為黃石紅等語可證。
    3.況系爭土地當時係省有地，臺灣省政府既有訂定「臺灣省
      省省有基地租金率」，且出租省有地之原告既兼地方行政
      機關之地位，客觀上應可預期原告將遵照上開法令規定辦
      理，故本件租賃契約之租金數額客觀上亦屬可得確定，否
      則黃石紅豈願簽立系爭切結書？又原告自84年間開始，即
      開單通知被告繳納，足證兩造就租金數額確有意思表示合
      致之情事。今被告既有承租系爭土地，即應按期繳納租金
      。按給付有確定期限者，債務人自期限屆滿時起，負遲延
      責任，而遲延之債務，以支付金錢為標的者，債權人得請
      求依法定利率計算之遲延利息，民法第229條第1項、第23
      3條第1項分別定有明文。查被告每年1至6月份應繳之租金
      ，於當年7月31日繳納期限即已屆滿，原告自得請求自8月
      1日起按法定利率計算之遲延利息。而每年7月至12月份之
      租金，繳納期限於隔年1月31日即已屆滿， 原告亦得請求
      自2月1日起按法定利率計算之遲延利息。
    4.因本件系爭土地自96年 1月起之申報地價已由每平方公尺
      9,800元，調降為4,000元，今被告使用之面積為54.8平方
      公尺，是被告應給付原告88,796元之租金。
（二）備位請求部分：
    1.按無法律上之原因而受有利益，致他人受損害者，應返還
      其利益，雖有法律上之原因，而其後已不存在者，亦同，
      民法第179條訂有明文； 次按依不當得利之法則請求返還
      不當得利，以無法律上之原因而受利益，致他人受有損害
      為其要件，故其得請求返還之範圍，應以對方所受之利益
      為度，非以請求人所受損害若干為準，無權占有他人土地
      ，可能獲得相當於租金之利益為社會通常之觀念（最高法
      院61年台上字第1695號判例參照）。
    2.被告就其使用系爭土地上之「海安路臨時綜合商場」內之
      410 號攤位不爭執，惟系爭土地係原告向前臺灣省政府教
      育廳（即現在之教育部）代管之土地，故原告為系爭土地
      之管理人，倘法院認定兩造間無租賃關係，則被告私自占
      有、使用系爭商場 410號之攤位，即無任何法律上原因，
      卻受有相當於租金之利益，致原告受有損害，為此，原告
      爰依民法第179 條之規定及最高法院61年台上字第1695號
      判例意旨，請求被告返還相當於93年l月1日至96年12月31
      日租金數額88,796元之不當得利。
（三）並聲明：
    1.被告應給付原告88,796元，及自附表所示利息起算日起至
      清償日止，按週年利率百分之5計算之利息。
    2.訴訟費用由被告負擔。
二、被告抗辯略以：
（一）本案自始即無「出租」事實，原告請求給付租金，與事實
      不符，亦毫無依據：
    1.本案係82年間原告為開闢海安路地下街商場，乃拆除海安
      路預訂道路用地上之攤商，幾經協調，為順利遷移攤商，
      原告乃提供原告代管前臺灣省政府教育廳之系爭土地，興
      建系爭商場，『臨時安置』攤商，原告稱「出租予攤商」
      與事實不符，毫無依據。
    2.原告如主張係「出租予攤商」，不可能如此重大之事件，
      卻自始毫無租約或約定？尤其是原告為政府機關，公務員
      為全國之菁英，又皆講究「依法」、「秉公處理」，怎可
      能稱「出租」卻舉不出租約或約定，故原告主張請求給付
      租金或不當得利，真相應是「無償暫時安置」，待地下街
      商場建妥後攤商再遷離系爭商場，改遷入地下街商場，此
      觀「臨時商場」名稱自明。
    3.原告因地下街商場興建不順利，終於宣布放棄，今原告避
      而不談地下街商場失敗之補償（補救措施），反將被告視
      如遊民，要求被告支付「租金」？完全不是負責任政府應
      有之行為及擔當，亦顯示其欲蓋彌彰之真相。
    4.又觀原告主張「請求給付租金、不當得利」？按「給付租
      金」、「不當得利」原本兩不相干，足見原告亦明知，本
      案自始即無「租賃」，故同時主張「不當得利」。
（二）原告主張之租金計算方式，與被告無關：
      依原告起訴狀事實理由一，「……租金數額計算係依93年
      10月25日教育部之……以及國有出租基地租金率調整方案
      」，皆與被告無關，因被告並未向教育部租地，原告所舉
      計算式，係自為算計；且二稱「實際使用面積同意扣除公
      共使用走道……但仍包括各個攤位前之公共走道。」？兩
      相矛盾，被告完全不同意；充其量租金之計算，僅係原告
      與教育部間之事，與被告無關。
（三）原告稱被告係向原告承租系爭土地，完全與事實不符：
    1.原告、被告間自始無租賃約：
      (1)原告稱被告係向原告承租系爭土地，請原告提出證明（
        原、被告間之租約）。
      (2)依民法第421條規定 「稱租賃者，謂當事人約定，一方
        以物租與他方使用收益，他方支付租金之契約。」，本
        案兩造間自始即無租賃之合意，何來「租賃」？此觀原
        告所提82年7月15日『八二南市工土字第93258號函』自
        明。
    2.本案係為『臨時安置』攤商，由原告無償提供土地，而由
      攤商自費興建系爭商場：
      原告起訴狀事實理由四，稱「經攤商委由訴外人黃石紅代
      表全體攤商……此有原告82年7月15日 『八二南市工土字
      第93258號函』可證……」， 依前開臺南市政府致黃石紅
      函，要求切結「本基地所興建之任何地上、下物於地下街
      工程全部完成後無條件拆除，並遷至地下街繼續營運……
      」，又可證系爭商場之興建，係為『臨時安置』攤商，以
      便興建地下街工程，待「地下街工程全部完成後無條件拆
      除，並遷至地下街繼續營運....。」，則系爭土地既屬短
      期「暫時安置」而提供，當為「無償」，原告稱「依該函
      之記載，並無隻字片語提及無償提供攤商使用」，而認係
      「有償」？完全為自為解釋，按如為「有償」，應記明於
      公函，否則觀該函前後文意旨，應是「短期」、「無償」
      提供供「暫時安置」之意，待「地下街工程全部完成後無
      條件拆除，並遷至地下街繼續營運……」，原告顯然企圖
      斷章取義，強為解釋。
    3.被告從未委任黃石紅承諾繳交土地租金：
      原告稱：「訴外人黃石紅代表全體攤商出具切結書，承諾
      願繳交使用系爭土地租金」，被告從未授權黃石紅代表被
      告承諾願繳交使用系爭土地租金。即訴外人黃石紅係無權
      代表被告，被告亦完全否認授權黃石紅為繳交租金之承諾
      ；再者，被告亦不認識黃石紅，何來「授權」之有？
（四）原告主張「不當得利」，顯然錯誤：
    1.依民法第 179條明定：「無法律上之原因而受利益，致他
      人受損害者，應返還其利益。」，其成立要件有三：
      (1)受有利益，所稱「受有利益」謂財產總額因有一定之事
        實而增加之意。換言之，因有一定之事實，致財產總額
        較諸無此事實當時之財產總額為多，即是受有利益。
      (2)致他人受損害：不當得利之成立以一方受有利益，他方
        致受損害為必要。故如一方受利益而他方未受損害，即
        不成立不當得利；且受利益與受損害之間應有因果關係
        存在。
      (3)無法律上原因：「一方受利益，他方受損害，雖有因果
        關係，非必即構成不當得利，即受益人如有法律上原因
        而受利益，他方即使受損害，亦不構成不當得利」。
    2.本案被告係為配合82年間原告為開闢地下街商場，拆除攤
      商而興建系爭商場，以『臨時安置』攤商（被告），被告
      係接受原告『臨時安置』，而遷移至系爭商場，非「無法
      律上原因」，亦非「無權占用」，依原告82年7月15日『
      八二南市工土字第93258號函』， 被告係自費興建，原告
      無償提供系爭土地，並協助取得相關「執照」，故無租賃
      事實。
    3.被告遷至系爭商場，根本無生意可作，與原本被告營業之
      海安路生意，有天壤之別，無「受有利益」，既無利益，
      亦無「財產總額較諸無此事實當時之財產總額為多」，亦
      不符「不當得利」要件。
（五）綜上：
    1.本案被告係為配合原告開闢地下街商場，接受原告『臨時
      安置』至系爭商場，非「無法律上原因」，亦非「無權占
      用」，系爭商場係由被告自費興建，原告無償提供系爭商
      場土地，並協助取得相關「執照」，故無租賃事實；此觀
      原告82年7月15日『八二南市工土字第93258號函』自明。
    2.被告非「無法律上原因」，亦無「受有利益」，更無「致
      他人受損害」，故不符「不當得利」要件。
    3.至於原告（代管系爭土地者）與地主（教育部）間之關係
      ，則與被告無關，原告因教育部之異議與催討，轉而向被
      告求償，毫無依據，亦違反原告、被告當初之約定（『臨
      時安置』、被告自費興建，原告無償提供系爭商場土地等
      ）。
    4.依民法第421條明定 「稱租賃者，謂當事人約定，一方以
      物租賃與他方使用收益，他方支付租金之契約。」，本案
      自始即無租賃事實，原告之主張不符民法第421條規定。
    5.按政府施政，應本持續性，原告不得因市長換人而食言，
      違背原先之承諾，本案原告應追究地下街商場為何停建？
      否則，被告等即已遷回地下街商場，何來本訴之有？
    6.本案依93年10月25日教育部致臺南市政府【部授教中（總
      ）字第0930593136號】函，說明三、四，又可明證本案無
      租賃關係存在，原告在規避行政責任。
（六）並聲明：
    1.原告之訴駁回。
    2.訴訟費用由原告負擔。
三、查本件原告前曾以被告向原告承租系爭土地使用系爭商場內
    編號410號攤位， 積欠原告88年1月1日起至92年12月31日之
    租金共93,670元未繳納為由，本於租賃之法律關係請求被告
    給付租金93,670元及遲延利息，經本院以兩造就系爭土地並
    未成立租賃契約為由，判決原告敗訴確定等情，為兩造所不
    爭執，並據本院調閱本院93年度南小字第1967號（含93年度
    小上字第65號卷，以下簡稱前案）核閱屬實。
四、得心證之理由：
（一）先位請求部分：兩造間就系爭攤位所坐落之系爭土地是否
      成立租賃契約？原告得否請求被告給付積欠之租金？
    1.按學說上所謂之「爭點效」，係指法院於確定判決理由中
      對訴訟標的以外當事人所主張或抗辯之重要爭點，本於兩
      造辯論所為之判斷結果，除有顯然違背法令，或當事人提
      出新訴訟資料足以推翻原判斷之情形外，於同一當事人間
      ，就與該重要爭點有關之他訴訟，不得再為相反之主張，
      法院亦不得作相異之判斷而言，其乃源於訴訟上之誠信原
      則及當事人公平之訴訟法理而來。是「爭點效」之適用，
      除理由之判斷具備「於同一當事人間」、「非顯然違背法
      令」及「當事人未提出新訴訟資料足以推翻原判斷」等條
      件外，必須該重要爭點，在前訴訟程序已列為足以影響判
      決結果之主要爭點，經兩造各為充分之舉證，一如訴訟標
      的極盡其攻擊、防禦之能事，並使當事人適當而完全之辯
      論，由法院為實質上之審理判斷，前後兩訴之標的利益大
      致相同者，始應由當事人就該事實之最終判斷，對與該重
      要爭點有關之他訴訟負結果責任，以符民事訴訟上之誠信
      原則（最高法院96年度台上字第307號判決參照）。
    2.原告於前案以被告向原告承租系爭土地使用系爭商場內編
      號410號攤位， 積欠原告88年1月1日起至92年12月31日之
      租金共93,670元為由，本於租賃之法律關係請求被告給付
      租金93,670元及遲延利息，被告則以兩造間就系爭土地並
      未成立租賃關係等語置辯。查本案與前案之當事人相同，
      前案已將「兩造間就系爭土地究有無租賃契約關係存在？
      」列為足以影響該案判決結果之重要爭點，並經兩造充分
      之舉證及攻擊、防禦後，認定兩造間就系爭土地並未成立
      租賃契約。該確定判決並無顯然違背法令之情形，原告於
      本訴訟事件又未提出新訴訟資料足以推翻原判斷，依上開
      說明，原告於本訴訟事件自不得再主張兩造間就系爭土地
      成立租賃契約，始符民事訴訟上之誠信原則。
    3.從而，原告主張與被告間就系爭土地已成立租賃契約，請
      求給付積欠之租金云云，為無理由，應予駁回。
（二）備位請求部分：原告得否向被告請求返還相當於租金之不
      當得利？
    1.按無法律上之原因而受利益，致他人受損害者，應返還其
      利益。雖有法律上之原因，而其後已不存在者，亦同。民
      法第179 條定有明文。復按依不當得利之法則請求返還不
      當得利，以無法律上之原因而受利益，致他人受有損害為
      其要件，故其得請求返還之範圍，應以對方所受之利益為
      度，非以請求人所受損害若干為準，無權占有他人土地，
      可能獲得相當於租金之利益為社會通常之觀念，是被上訴
      人抗辯其占有系爭土地所得之利益，僅相當於法定最高限
      額租金之數額，尚屬可採（最高法院61年台上字第1695號
      判例意旨參照）。
    2.原告與被告間就系爭商場410號攤位 所坐落之系爭土地並
      無租賃契約關係，已如上述，而被告就有使用系爭土地上
      之系爭商場內410號攤位乙節，雖不爭執， 惟以伊使用系
      爭攤位係基於無償借用關係，非無法律上之原因，且攤位
      已十幾年沒有使用，伊並未受有利益云云置辯，然查，原
      告於82年間，為開闢臺南市○○路地○街，徵收拆除道路
      預定地上之商店攤位，經攤商組成「臺南市○○路自救委
      員會」，委由主任委員即訴外人黃石紅代表全體攤商陳情
      要求原告提供土地供其自費籌資興建臨時攤販集中商場繼
      續營業，原告於82年7月15日應允提供 前台灣省政府教育
      廳管理之系爭土地（即文中45號預定地）予攤商興建「海
      安路臨時綜合商場」， 此有原告82年7月15日82南市工土
      字第93258號函附卷可稽。 而訴外人黃石紅於83年8月3日
      簽立切結書，其內容為：「本人黃石紅代表全體商戶於文
      中45學校用地內興建海安路臨時綜合商場，因申請臨時使
      用執照需要，承諾於該商場攤位編定後一個月內督促各攤
      位繳交切結書，切結內容為一願繳交所使用土地租金……
      」等語，此有切結書1件附卷可憑； 另原告於83年8月9日
      以南市工土字第25948號函謂： 「台端（受文者：海安路
      臨時綜合商場代表人黃石紅先生）申請核發「海安路臨時
      綜合商場」之臨時建築使用執照乙案，經本府派員查驗完
      竣，並由台端依法出具切結書在案，故同意出此函代替臨
      時建築使用執照」等語，有函1件在卷足佐， 由上所述，
      堪認原告因認訴外人黃石紅有權代表全體商戶（含被告在
      內）出具切結書，與原告訂立租賃契約， 原告始以83年8
      月9日以南市工土字第25948號函代替臨時建築使用執照，
      然兩造間租賃關係既不存在，詳如上述，則被告使用系爭
      商場410號攤位所坐落之系爭土地，即屬無權占用， 雖原
      告誤認兩造間有租賃關係存在，並核發系爭攤位使用執照
      、建造執照等，惟此乃原告基於行政作用所為之行政處分
      ，並不影響被告無權占用系爭土地之事實認定。被告雖辯
      稱：其沒有租攤位，十幾年沒有使用，也沒有簽切結書云
      云，惟被告所辯，均非得拒絕給付之法律上事由，自不足
      採。據此，被告無權占用系爭土地，顯已侵害原告之權利
      ，並獲有不當得利，揆諸上開規定，原告自得就被告占有
      使用範圍，請求被告返還相當於租金之不當得利。
    3.次按城市地方房屋租金，以不超過土地及建物物申報總價
      年息百分之10為限，並為租用基地建築房屋所準用，土地
      法第97條第1項、第105條分別定有明文。而土地申報總價
      額之基準， 依土地法施行法第25條、土地法第148條．平
      均地權條例第16條等規定，係以土地所有權人依法所申報
      之地價為其法定地價。次按基地租金之數額，除以基地申
      報地價為基礎外，尚須斟酌基地之位置，工商業繁榮之程
      度，承租人利用基地之經濟價值及所受利益等項，並與鄰
      地租金相比較，以為決定，並非必達申報總地價年息百分
      之10最高額（最高法院68年台上字第3071號判例參照）。
    4.系爭土地申報地價自93年1月起 至95年12月31日止每平方
      公尺為9,800元， 自96年1月起每平方公尺為4,000元，有
      地價查詢資料1份在卷可參。 又教育部93年10月25日部授
      教中（總）字第0930593136號函第五項說明：自93年起，
      同意（系爭土地）使用補償金之計算方式如下：實際使
      用面積：同意扣除公共使用走道及廣場、停車場及花台。
      每位攤商須繳使用補償金面積＝實際使用面積（24719.
      3平方公尺）各攤位使用面積（依據93年6月25日南市工
      字第09331037090函檢附清冊所載面積）總攤位面積（2
      4342.1平方公尺）。每位攤商每年應繳使用補償金＝每
      位攤商須繳使用補償金面積當期公告地價年息利率5%
      （有該函附卷可稽）。本院審酌系爭土地之位置係在台南
      市安平區觀光商圈內，臨近台南市政府，認原告請求依國
      有土地出租法令即國有出租基地租金率調整方案，即以土
      地申報地價年息百分之5計算相當於租金之不當得利， 尚
      稱允當，應予准許。
    5.原告得請求被告返還無權占用系爭土地所受相當於租金之
      利益，依上開說明，本件攤位使用面積為54.8平方公尺，
      被告93年應繳納租金27,269元 【計算式：24719.354.8
      24342.1＝55.65，55.659,8005%＝27,269，小數點
      以下四捨五入】，94年及95年分別分2期繳納（1至6月及7
      至12月），每期應繳納租金為13,635元【計算式：27,269
      2＝13,635，小數點以下四捨五入】，96年亦分別分2期
      繳納（1至6月及7至12月），上半年應繳納租金為5,565元
      【計算式：24,719.354.824,342.1＝55.65，55.65
      4,0005%2＝5,565】，下半年應繳納租金為1,422元，
      故原告請求被告給付相當於租金之不當得利合計為88,796
      元【計算式：27,269＋（13,6354）＋5,565＋1,422＝8
      8,796】。
（三）按給付無確定期限者，債務人於債權人得請求給付時，經
      其催告而未為給付，自受催告時起，負遲延責任。其經債
      權人起訴而送達訴狀，或依督促程序送達支付命令，或為
      其他相類之行為者，與催告有同一之效力； 民法第229條
      第1、2項分別定有明文。又遲延之債務，以支付金錢為標
      的者，債權人得請求依法定利率計算之遲延利息。但約定
      利率較高者，仍從其約定利率；而應付利息之債務，其利
      率未經約定，亦無法律可據者，週年利率為百分之5； 亦
      為同法第233條第1項及第203條所明定。 本件原告依不當
      得利之法律關係，請求被告返還不當得利，並未定有給付
      期限，應自被告收到原告催告返還不當得利通知之翌日起
      計算遲延利息。是原告請求自附表所示利息起算日起之利
      息，於法不合，應以原告之民事起訴狀繕本送達被告翌日
      即99年2月12日起至清償日止，按週年利率百分之5計算之
      利息為有理由，逾此部分之利息請求，即屬無據，不應准
      許。
（四）綜上所述，原告請求被告返還不當得利88,796元，及自99
      年2月12日起至清償日止，按年息百分之5計算之法定遲延
      利息，為有理由，應予准許；逾此範圍之請求，即屬無據
      ，不應准許。
四、本件判決之基礎已臻明確，兩造其餘之攻擊防禦方法及舉證
    ，核與判決結果無影響，無一一審究之必要，併此敘明。
五、結論：本件原告之訴為一部有理由、一部無理由，依民事訴
    訟法第79條，判決如主文。
中    華    民    國    99    年    4     月    8     日
                          臺灣臺南地方法院民事第三庭
                                  法  官  王 獻 楠
以上正本證明與原本無異。
如對本判決上訴，須於判決送達後20日內向本院提出上訴狀（需
按他造人數附繕本）。
中    華    民    國    99    年    4     月    8     日
                                  書記官  李 靜 怡
附表：
┌──┬───────┬────┬─────┐
│編號│   承租期間   │租金數額│利息起算日│
├──┼───────┼────┼─────┤
│ 1  │93年1月至12月 │ 27,269 │94年2月1日│
├──┼───────┼────┼─────┤
│ 2  │94年1月至 6月 │ 13,635 │94年8月1日│
├──┼───────┼────┼─────┤
│ 3  │94年7月至12月 │ 13,635 │95年2月1日│
├──┼───────┼────┼─────┤
│ 4  │95年1月至 6月 │ 13,635 │95年8月1日│
├──┼───────┼────┼─────┤
│ 5  │95年7月至12月 │ 13,635 │96年2月1日│
├──┼───────┼────┼─────┤
│ 6  │96年1月至 6月 │  5,565 │96年8月1日│
├──┼───────┼────┼─────┤
│ 7  │96年7月至12月 │  1,422 │97年2月1日│
├──┴───────┴────┴─────┤
│         合計          88,796             │
└─────────────────────┘

司法院資訊處製作；財團法人民間司法改革基金會備份。
